# 请教陈版：不在经营范围内的赠品，如何财税处理？

提问人：leon007 时间：2015-10-10 11:33:41
请教陈版以及各类大虾：我公司的经营范围为食品生产、销售、批发，为了促销，公司采购了一批笔记本电脑，该批笔记本金额较大，含税 50 万元。对于采购量达到一定金额的经销商赠送笔记本。该批笔记本已经取得增值税专用发票，进项税已经申报抵扣。但是由于笔记本不属于公司的经营范围，无法在销售发票上与自有产品一起体现赠品事项。请问，是否视同销售？如果视同销售，是否违法超越经营范围相关规定？这批笔记本今年全部送完，成本计入营业成本还是销售费用？ 对于满额赠送的方式，如果是赠送的自产产品，赠品成本需要结转到营业成本，而对于外购的商品用于赠品对应的成本，是否必须计入销售费用，价值很大的情况下能否结转到营业成本？因为这样感觉收入成本才能配比？因为赠送不是无偿的，而是和促销已经扩大销售量为目的的。

回答人：chenyiwei
这种交易可以参照货币返利进行处理，只不过返利的支付方式不是货币，而是具有一定价值的实物。因为实物从购入到送出的时间间隔较短，可以认为其送出时的公允价值基本等于购入价格。增值税和所得税方面都按视同销售处理，增值税需计算销项税额，进项税额可以抵扣。所得税方面遵循国税函[2008]828号文。

提问人：leon007 时间：2015-10-10 14:18:12
谢谢指教，对于满额赠送的方式，如果是赠送的自产产品，赠品成本需要结转到营业成本，而对于外购的商品用于赠品对应的成本，是否必须计入销售费用，价值很大的情况下能否结转到营业成本？因为这样感觉收入成本才能配比？因为赠送不是无偿的，而是和促销已经扩大销售量为目的的。

回答人：chenyiwei
如果将其理解为捆绑销售，则计入主营业务成本是合理的，其收入金额已包含在前已确认的收入金额中。